【裁判字號】    99,交上易,18
【裁判日期】    990429
【裁判案由】    業務過失傷害
【裁判全文】
臺灣高等法院高雄分院刑事判決        99年度交上易字第18號
上  訴  人  臺灣屏東地方法院檢察署檢察官
被      告  乙○○
選任辯護人  鍾武雄律師
上列上訴人因被告業務過失傷害案件，不服臺灣屏東地方法院98
年度交易字第111 號中華民國98年12月9 日第一審判決（起訴案
號：臺灣屏東地方法院檢察署98年度調偵字第205 號），提起上
訴，本院依簡式審判程序判決如下：
     主  文
上訴駁回。
     事實及理由
一、本案經本院審理結果，認第一審判決認事用法及量刑均無不
    當，應予維持，並引用第一審判決書記載之事實、證據及理
    由（如附件）。
二、公訴人上訴意旨，雖指稱：被告犯後既未認罪，亦未與告訴
    人和解，賠償告訴人因該車禍所造成腹部挫傷、直腸穿孔、
    膀胱破裂、骨盆骨折、直腸切除併大腸直腸吻合及迴腸造口
    術等傷害，足證其惡性非淺，乃原審僅輕判其徒刑6 月，量
    刑顯然過輕云云。惟查被告於原審及本院審理時均坦承犯罪
    ，並無否認犯罪之情事。又被告於肇事後留在現場，並主動
    向據報前來處理，有偵辦犯罪職務之屏東縣政府警察局屏東
    分局萬丹車禍小組警員潘復山坦承肇事，表明自願接受裁判
    ，此有道路交通事故肇事人自首情形紀錄表1 份在卷可稽（
    見警卷第17頁），應認被告係對於未發覺之罪自首而接受裁
    判，爰依刑法第62條前段之規定，減輕其刑。又查被告尚無
    犯罪前科素行尚佳，此有有臺灣高等法院被告前案紀錄表在
    卷可稽。原審又審酌被告於本件車禍之過失程度，且因本件
    車禍導致告訴人甲○○受有重傷，其嚴重侵害者係他人之身
    體法益，致其家中頓失生活依靠，被告犯罪所生損害難謂輕
    微；惟衡諸告訴人甲○○其於快速道路上臨時停車，及其停
    車之位置、停車後之處置方式，及被告肇事後尚未與積極告
    訴人達成和解，賠償告訴人之損害，使告訴人及其家人身心
    飽受折磨，暨被告犯後坦認自己確有過失之犯罪後態度等一
    切情狀，量處有期徒刑6 月，並諭知易科罰金之折算標準。
    經核原審對於被告之量刑，尚屬適度，公訴人上訴意旨，仍
    執前詞，指摘原判決量刑過輕不當，難認有理由，應予駁回
    。
據上論斷，應依刑事訴訟法第273 條之1 第1 項、368 條、第37
3 條，判決如主文。
本案經檢察官蔡國禎到庭執行職務。
中    華    民    國    99    年    4     月    29    日
                  刑事第七庭    審判長法  官  莊飛宗
                                      法  官  蔡廣昇
                                      法  官  謝宏宗
以上正本證明與原本無異。
本件判決不得上訴。
中    華    民    國    99    年    4     月    30    日
                                      書記官  蘇恒仁
附錄本判決論罪科刑法條：
中華民國刑法第284條第2項後段
（過失傷害罪）
從事業務之人，因業務上之過失傷害人者，處 1 年以下有期徒
刑、拘役或 1 千元以下罰金，致重傷者，處 3 年以下有期徒刑
、拘役或 2 千元以下罰金。

司法院資訊處製作；財團法人民間司法改革基金會備份。
